【裁判字號】    98,審抗,137
【裁判日期】    980605
【裁判案由】    本票裁定
【裁判全文】
臺灣臺北地方法院民事裁定             98年度審抗字第137號
抗  告  人  華染股份有限公司
法定代理人  甲○○
相  對  人  兆豐票券金融股份有限公司
法定代理人  乙○○
上列當事人間請求本票裁定事件，抗告人對於民國98年4月8日本
院所為98年度司票字第8289號裁定提起抗告，本院裁定如下：
    主  文
抗告駁回。
抗告程序費用新台幣壹仟元由抗告人負擔。
    理  由
一、相對人於原審聲請意旨略以：其執有抗告人於民國98年2月1
    1日所簽發如附表所示之本票3紙，金額共計新台幣142,200,
    000元，付款地在台北市，利息未約定，免除作成拒絕證書
    ，到期日均為98年3月25日，詎於到期後經提示未獲付款，
    為此聲請原審法院裁定准予強制執行等語。
二、本件抗告意旨略以：抗告人就系爭本票之債務已與相對人達
    成協議，將系爭本票之到期日延後，故系爭本票之債務尚未
    到期，原審法院准予相對人強制執行之聲請，顯非適法，爰
    依法提起抗告，請准廢棄原裁定云云。
三、按執票人向本票發票人行使追索權時，得聲請法院裁定後強
    制執行，票據法第123條定有明文。又本票執票人，依前開
    規定，聲請法院裁定許可對發票人強制執行，性質上係屬非
    訟事件，此項聲請之裁定及抗告法院之裁定，僅依非訟事件
    程序以審查強制執行許可與否，並無確定實體上法律關係存
    否之效力，如發票人就票據債務之存否有爭執時，應由發票
    人另提起確認之訴，以資解決，此有最高法院57年台抗字第
    76號判例意旨可資參照。
四、經查，法院就本票裁定事件僅就本票是否具備形式要件而為
    審查，本件原審法院依非訟事件程序審查，認系爭本票已符
    合票據法第123條之規定，而為准予強制執行之裁定，經核
    並無違誤。至本件抗告人主張兩造間已因協議而將系爭本票
    之到期日延後，故系爭本票債務尚未到期等節，縱然屬實，
    亦屬實體法上之爭執，依上開說明，非本件非訟程序所得加
    以審究。從而，原審法院審核結果，裁定准予強制執行，並
    無不當，本件抗告人以上開事由提起抗告，洵無足採。抗告
    意旨指摘原裁定不當，求予廢棄，委無理由，應予駁回。
五、據上論結，本件抗告為無理由，爰依非訟事件法第21條第2
    項、第24條第1項、第46條，民事訴訟法第495條之1第1項、
    第449條第1項、第78條，裁定如主文。
中    華    民    國    98    年    6    月     5     日
              民事第六庭審判長法      官  劉坤典
                              法      官  賴錦華
                              法      官  林秀圓
┌───────────────────────────────────┐
│附表：                                                                │
├──┬──────┬───────────┬──────┬──────┤
│編號│發  票  日  │票面金額（新台幣）    │到  期  日  │利息起算日  │
├──┼──────┼───────────┼──────┼──────┤
│001 │98年2月11日 │50,000,000元          │98年3月25日 │98年3月25日 │
├──┼──────┼───────────┼──────┼──────┤
│002 │98年2月11日 │50,000,000元          │98年3月25日 │98年3月25日 │
├──┼──────┼───────────┼──────┼──────┤
│003 │98年2月11日 │42,200,000元          │98年3月25日 │98年3月25日 │
└──┴──────┴───────────┴──────┴──────┘
以上正本係照原本作成。
本裁定除以適用法規顯有錯誤為理由，並經本院許可外，不得再
抗告。如提起再抗告，應於收受後10日內委任律師為訴訟代理人
向本院提出再抗告狀，並繳納再抗告費新台幣1,000元。
中    華    民    國    98    年    6    月     5    日
                              法院書記官  馮姿蓉


司法院資訊處製作；財團法人民間司法改革基金會備份。
